【裁判字號】    89,交訴,87
【裁判日期】    891226
【裁判案由】    公共危險
【裁判全文】
臺灣嘉義地方法院刑事判決                          八十九年度交訴字第八七號
    公  訴  人  臺灣嘉義地方法院檢察署檢察官
    被      告  乙○○
右列被告因公共危險案件，經檢察官提起公訴（八十九年度偵緝字第二八五、二八七
號），本院判決如左：
    主  文
乙○○駕駛動力交通工具肇事，致人死傷而逃逸，處有期徒刑貳年。緩刑伍年。
被訴過失傷害部分公訴不受理。
    事  實
一、乙○○於民國八十九年五月十五日二十時四十分許，駕駛車號ＧＲ—０五０二號
    （公訴人誤載為ＣＲ—０五０二號）自小客車，沿嘉義市○○○路由北向南方向
    行駛，途經嘉義市○○○路五七０號前，本應注意行車速度應依標誌及在劃有分
    向限制線之路段，不得駛入來車之車道內，竟疏未注意，貿然以時速七十公里前
    行並駛入來車道，適有甲○○駕駛車號ＭＢＺ—二０一號重機車自來車道駛至，
    乙○○所駕之自小客車遂撞及甲○○所駕之重機車，致甲○○人車倒地，並因而
    受有左側脛骨及腓骨末端骨折、左踝關節裂傷之傷害，詎乙○○駕車肇事致甲○
    ○受傷後，未對甲○○為救護行為，逕自駕車逃離現場，嗣經警於八十九年六月
    二日十七時許，循線在高欽德所經營之位嘉義市○○路一三四附一號「闊嘴汽車
    保養場」內發現上開乙○○肇事之車號ＧＲ—０五０二號自小客車，因而查獲。
二、案經被害人甲○○訴由嘉義市警察局第一分局報由臺灣嘉義地方法院檢察署檢察
    官偵查起訴。
    理  由
甲、有罪部分：
一、訊據被告乙○○固坦承於右揭時、地駕車超速並駛入來車道撞及甲○○所駕之機
    車後未下車救護甲○○而離開現場等事實，惟辯稱：當時有數個不良少年分騎幾
    部機車在後追趕其車，其因害怕下車將有不測，並非故意駕車逃逸而不為救助甲
    ○○云云。惟查：右揭事實業據告訴人甲○○指述歷歷，並有道路交通事故調查
    報告表、交通事故現場照片、診斷證明書及肇事車輛照片附於警卷可佐，而被告
    雖辯稱肇事當時因遭不良少年騎機車追趕，肇事後不敢下車救護被害人云云，然
    經本院函詢嘉義市警察局第一分局肇事路段當時有無據報有飆車族及平日有無飆
    車族出沒等情事，經覆以：「本轄嘉義市○○○路五七零號前，於八十九年五月
    十五日二十四時四十分許，並無飆車族情事，另平日該路段亦無飆車族出沒之情
    事。」，有嘉義市警察局第一分局八十九年十二月五日嘉市警一刑字第一八七五
    六號函附於本院卷可憑，而經訊之被害人甲○○供稱：「當天被告撞到我後，我
    是有看到告後面是有機車，機車行車速度普通，但被告是加速開走‧‧‧」，再
    參之被告於肇事後十日才將肇事車輛送修等情，被告所辯遭人追趕致肇事後無法
    為救助云云，顯難採信，事證明確，被告犯行堪以認定。
二、核本件被告所為係犯刑法第一百八十五條之四駕駛動力交通工具肇事，致人於傷
    而逃逸罪。爰審酌被告並無前科，素行尚稱良好，被告之過失程度，告訴人之傷
    情，及被告事後業與被害人達成民事和解，及其犯後態度等一切情狀，量處如主
    文所示之刑。又被告前未曾受有期徒刑以上刑之宣告，因一時失慮，偶罹刑典，
    事後已與被害人達成和解，經此刑之宣告後，應知警惕而無再犯之虞，本院因認
    暫不執行其刑為當，予以宣告緩刑，用啟自新。
乙、公訴不受理部分：
一、公訴意旨略稱：被告乙○○於八十九年五月十五日二十時四十分許，駕駛車號Ｇ
    Ｒ—０五０二號（公訴人誤載為ＣＲ—０五０二號）自小客車，沿嘉義市○○○
    路由北向南方向行駛，途經嘉義市○○○路五七０號前，本應注意行車速度應依
    標誌及在劃有分向限制線之路段，不得駛入來車之車道內，且依當時情形又無不
    能注意之情形，其竟疏未注意，貿然以時速七十公里前行並駛入來車道，適有甲
    ○○駕駛車號ＭＢＺ—二０一號重機車自來車道駛至，乙○○所駕之自小客車遂
    撞及甲○○所駕之重機車，致甲○○人車倒地，並因而受有左側脛骨及腓骨末端
    骨折、左踝關節裂傷之傷害，因認被告涉有刑法第二百八十四條第一項前段之過
    失傷害罪嫌。
二、按告訴乃論之罪，告訴人於第一審辯論終結前得撤回其告訴，又告訴經撤回者，
    應諭知不受理之判決，刑事訴訟法第二百三十八條第一項、第三百零三條第三款
    定有明文。
三、本件告訴人甲○○告訴被告乙○○過失傷害部分，起訴書認被告係觸犯刑法第二
    百八十四條第一項前段之罪，依同法第二百八十七條前段之規定，須告訴乃論。
四、茲據告訴人甲○○撤回告訴，揆諸首開說明，被告被訴過失傷害部分，應依法諭
    知不受理之判決。
據上論斷，應依刑事訴訟法第二百九十九條第一項前段、第三百零三條第三款，刑法
第一百八十五條之四、第七十四條第一款，判決如主文。
本案經檢察官吳基華到庭執行職務。
中    華    民    國      八十九      年      十二    月      二十六    日
                                      臺灣嘉義地方法院刑事第一庭
                                          法  官  劉  瓊  雯
右正本證明與原本無異。
如不服本判決，應於判決送達後十日內向本院提出上訴狀( 應附繕本 )。
中    華    民    國      八十九      年      十二    月      二十八    日
                                          書記官  陳  冠  學
附錄本案論罪科刑法條：
刑法第一百八十五條之四
駕駛動力交通工具肇事，致人死傷而逃逸者，處六月以上五年以下有期徒刑。


司法院資訊處製作；財團法人民間司法改革基金會備份。
